# 在编制投资现金流量表时为什么不考虑其他应收款

提问人：wufaxian 时间：2019-11-17 06:30:14
在讲述投资现金流量表-----收回投资收到的现金时。感觉情况都超级简单。
出售 xxx，收到现金yyy元。可实际情况是出售资产和获得现金有时也会有时间差。比如出售联营公司股权时。购买方可能会分期支付现金。这样就形成了其他应收款。这个支付过程可能会跨越资产负债表日。那么在编制投资现金里量表时为什么不想经营现金流量表那样考虑相关非现金资产的期初和期末余额变动呢？
另，出售三种金融资产和长投时，一旦形成其他应收款。那么就和投标押金、应收工程尾款、施工保证金等等其他应收款混在一起了，实务中会计人员编制投资现金流量表时难道要从其他应收款账户下面的借贷明细中去找出哪些已经转 “收回投资收到的现金” 了么？怎么能做到不出错呢？

回答人：chenyiwei
实务中对投资活动、筹资活动的现金流量，一般采用逐笔分析的方式填列，因为此类现金流量通常发生笔数较少，而一旦发生往往金额重大。采用倒挤数字、分析填列的情况较少（当然不排除用这种方法进行核对，但一般不用此种方法直接编制报表数字）。
其他应收款的核算内容较杂，包含经营和投资等不同类型的现金流量，通常采用不同的明细科目设置来区分。对归属于投资活动的项目，需逐笔分析其现金流确定如何填列。